臺灣高等法院臺中分院刑事裁定　　　　　九十三年度交抗字第七五七號
　　抗　告　人　甲○○
右抗告人因聲明異議案件，不服臺灣臺中地方法院中華民國九十三年十月二十六日裁
定（九十三年度交聲字第六五七號），提起抗告，本院裁定如左：
    主      文
抗告駁回。
    理      由
一、按道路交通管理處罰條例第四十條第一項規定：汽車駕駛人，行車速度，超過規
    定之最高時速，處新臺幣一千二百元以上二千四百元以下罰鍰，並依同條例第六
    十三條第一項第一款規定記違規點數一點。
二、抗告人抗告意旨略以：抗告人質疑本件舉證照片右上方快速超越抗告人車輛之白
    色ＢＭＷ車超速，而本人車輛恰好位於該雷達感應區下方，原裁定未查，遽為駁
    回之裁定，於法不合，為此請求撤銷原裁定另為適法之裁定云云。
三、本院經查，本件抗告人甲○○駕駛車牌ＯＹ－６２４７號自小客車於民國（下同
    ）九十三年七月十六日時分許於台中縣神岡鄉○○路北上因行車速限公里
    ，經測時速公里，超速公里，經警舉發之事實，有台中縣警察局舉發道路交
    通管理事件通知單一份附卷可稽，而抗告人上述違規事實明確，並有台中縣警察
    局九十三年八月三十一日中縣警交字第０９３００１４１２６號函一份附卷可佐
    。按交通警員掣單舉發違反道路交通管理處罰條例所列之違規事實，本質上為行
    政處分，係公務員基於職務上權力，依法就特定之具體事件所為具公法上效果之
    單方行政行為。基於公務員為公法上行為具有公信力之原則，該行政行為當可被
    推定為真正，其據以依法處分之事實認定亦為正確無誤，此與民事訴訟法第三百
    五十五條第二項規定「文書依其程式及意旨得認作公文書者，推定其為真正」之
    情形相同。本此公信原則，乃立法者賦予行政機關制定違反道路交通事件統一裁
    罰標準及處理細則，使執勤警員得當機處分（如該細則第二十三條）以達其維護
    交通秩序、安全之行政目的。參改台中縣警察局九十三年八月三十一日中縣警交
    字第０９３００１４１２６號函：本案違規地點係屬雷達測速照相，其拍攝原理
    係以車輛通過雷達感應區經電腦感應計算而得，如速度未超過設定速度，則儀器
    不會感應拍照，依舉發採證相片使用「固定式雷達測速去向車判斷法」驗證，Ｏ
    Ｙ－六二四七號自小客車位於判斷區域（雷達感應器）內，顯係該車於九十三年
    七月十六日十六時五十五分在神岡鄉○○路北上處行駛時，遭雷達感應測得行車
    時速為七十三公里，逾該路段時速六十公里上限，超過十三公里無誤。則本件抗
    告人違規情事應可認定。又按道路交通管理處罰條例第七條第一項規定：「道路
    交通管理之稽查、違規之紀錄，由交通勤務警察，或依法令執行交通稽查任務人
    員執行之」，而警察為維持交通秩序，依法執行職務，立場應是客觀公正，且與
    抗告人素不相識，亦無宿怨，當無故意誣攀之理，是其所為舉發，應屬依法有據
    ，因而為確保交通安全，而有現場取締制度之必要。從而本件原處分機關援引首
    揭規定所為之處分，本院經核並無不合。本件抗告為無理由，應予駁回。
四、據上論斷，應依道路交通案件處理辦法第二十六條，刑事訴訟法第四百十二條，
    裁定如主文。
中      華      民      國      九十三     年    十二     月    十三    日
                                臺灣高等法院臺中分院刑事第六庭
                                      審判長法  官  李  文  雄
    法  官  劉  連  星
                                            法  官  陳  嘉  雄
右正本證明與原本無異。
不得再抗告。
                                            書記官  陳  信  和
中      華      民      國      九十三     年    十二     月    十四    日
                                                                        Ｒ
